【裁判字號】    92,抗,146
【裁判日期】    920530
【裁判案由】    違反毒品危害防制條例等
【裁判全文】
臺灣高等法院高雄分院刑事裁定                      九十二年度抗字第一四六號
      抗  告  人  台灣高雄地方法院檢察署檢察官
      被      告  甲○○
右抗告人因違反毒品危害防制條例等案件，不服臺灣高雄地方法院九十二年度訴字第
五八０號中華民國九十二年四月十一日裁定，提起抗告，本院判決如左：
    主  文
原裁定撤銷。
    理  由
一、本件原裁定略以：本件原判決之原本及其正本主文欄內關於「偽造署押」應更正
    為「連續偽造署押」；事實欄內關於「同一犯意」應更正為「概括犯意」；理由
    欄二、應增加「被告先後於警訊及檢察官偵訊時、本院訊問時所為之偽造署押犯
    行，時間緊接，方法相同，觸犯構成要件相同之罪名，顯係基於概括犯意為之，
    為連續犯，應依刑法第五十六條之規定，論以一罪並加重其刑」；據上論斷欄應
    增加「（刑法）第五十六條」云云。
二、抗告意旨略以：按被告所涉犯罪是否為連續犯，牽涉到是否應加重其刑至二分之
    一，顯然足以影響本案情節及判決本旨，並非誤寫、誤算，原審以裁定之方式，
    遽將原判決主文、理由有關「接續犯」之論述，更改為「連續犯」之論述，顯然
    違背法令，為此提起抗告，請求將原裁定撤銷，更為適法之裁定云云。
三、按判決顯係文字誤寫而不影響於全案情節與判決本旨，經宣示或送達者，得參照
    民事訴訟法第二百三十二條規定，由原審法院依聲請或本於職權以裁定更正之，
    業經司法院大法官會議釋字第四三號解釋在案。本件原判決主文係宣告被告等分
    別犯殺人及殺人未遂二罪，竟於判決理由「七」前段先則明言「不成立連續犯」
    ，隨即又於理由「七」末段謂：「與所犯共同連續殺人罪間應從一較重之共同連
    續殺人罪處斷」云云，即有理由矛盾之違法，況被告等是否連續犯罪，抑屬數罪
    併罰，與適用法條與罪刑均有關，亦即可以影響於全案情節與判決本旨，核與誤
    寫之情形有別，乃原裁定所為前開判決更正，於法自難謂合，有最高法院七十四
    年度臺抗字第二二七號判決可資參照。
四、經查：原審於九十二年三月三十一日之九十二年度訴字第五八０判決，認被告甲
    ○○所犯偽造署押罪部分，應成立接續犯，故其理由欄內為被告係基於單一犯意
    之接續犯之論述，此觀之該判決書所載甚明。但原審卻於九十二年四月十一日裁
    定更正被告所犯偽造署押罪部分應成立連續犯云云。然按被告所涉犯罪是否為連
    續犯，牽涉到是否應加重其刑至二分之一，此顯然足以影響本案情節及判決本旨
    ，已非誤寫、誤算，自不得以裁定之方式加以更正，原審卻遽將原判決主文、理
    由有關「接續犯」之論述，更改為「連續犯」之論述，顯然違背法令，檢察官抗
    告意旨，執此指摘原裁定不當，為有理由，自應由本院將原裁定予以撤銷。
五、據上論斷，本件抗告為有理由，依刑事訴訟法第四百十三條前段，裁定如主文。
中    華    民    國      九十二      年      五      月     三十   日
                              臺灣高等法院高雄分院刑事第二庭
                                  審判長法官  林正雄
                                        法官  謝靜雯
                                        法官  黃壽燕
右正本證明與原本無異。
不得再抗告。
                                  法院書記官  黃富美
中    華    民    國      九十二      年      五      月     三十   日


司法院資訊處製作；財團法人民間司法改革基金會備份。
